最　高　行　政　法　院　裁　定　　　　　　　　　九十一年度裁字第一○一三號
　　抗　告　人　丙○○
　　訴訟代理人　乙○○
　　相　對　人　國立聯合技術學院
　　代　表　人　甲○○
右抗告人因與相對人國立聯合技術學院間退學事件，對於中華民國九十年八月八日臺
中高等行政法院九十年度再字第五號裁定提起抗告，本院裁定如左︰
　　主  文
抗告駁回。
抗告訴訟費用由抗告人負擔。
　　理  由
一、本件抗告人係相對人之專科部夜間部工業工程與管理科管理組學生，因其八十七
    學年度第一、二學期修業成績連續兩學期學業成續不及格科目學分數達各該學期
    修習學分總數二分之一，經該校勒令退學。抗告人不服，循序提起行政訴訟，為
    臺中高等行政法院八十九年度訴字第二三號判決駁回，提起上訴，亦經本院九十
    年度判字第八五一號判決駁回確定。抗告人以該確定判決行政訴訟法第二百七十
    三條第一項第十四款、第二百七十四條再審情形，對之提起再審之訴。
二、原法院以對於確定判決提起再審之訴，依行政訴訟法第二百七十七條第一項第四
    款規定，必須表明再審理由及關於再審理由並遵守不變期間之證據。所謂表明再
    審理由，必須指明確定判決有如何合於行政訴訟法第二百七十三條及第二百七十
    四條所定再審事由之具體情事始為相當，倘僅泛言有再審事由而無具體情事者，
    仍難謂已合法表明再審事由，提起再審之訴，即屬不合法。同法第二百七十三條
    第一項第十四款所謂「足以影響於判決之重要證物漏未審酌者」，係指足以影響
    判決基礎之重要證物，雖在原審訴訟程序中已提出，然未經確定判決加以斟酌者
    而言。本件抗告人於再審起訴狀中，僅主張：其依民法第一百五十三條第一項規
    定在校進行補修教育，但相對人於八十八年八月四日片面違反約定通知退學；相
    對人於補修教育成功後，復於八十八年八月十六日片面變更不要式契約，就補修
    科目及格者發給學分證明或停止暑修退費。但以原契約為利用暑期補修學分不合
    格為要件，並非修習學分，何況契約已經完成，何來退費理由；並認教育部七十
    九年一月二十三日台（七九）技字第三五三三號函行政命令所發布專科學校學生
    重（補）修處理要點第三點第七款規定，係違反教育基本法相關規定，為一抵觸
    法律之行政命令，依中央法規標準法規定係屬無效之行政命令依法應予廢止等語
    。並未具體表明有何足以影響判決基礎之重要證物，為原判決所漏未斟酌，僅泛
    言原判決有再審事由，而未具體表明再審理由，其再審之訴為不合法，而予駁回
    ，經核無不合。抗告人猶執陳詞抗告，難謂有理由，應予駁回
三、依行政訴訟法第二百七十二條、第一百零四條、民事訴訟法第四百九十二條第一
    項、第九十五條、第七十八條，裁定如主文。
中　　華　　民　　國　　九十一　　　年　　　九　　　　月　　　二十　　　日
                    最 高 行 政 法 院  第 一 庭
                                審 判 長 法  官　　　黃　綠　星
                                         法  官      高　啟　燦
                                         法  官　　　蔡　進　田
                                         法  官　　　黃　璽　君
                                         法  官　　　廖　宏　明
右  正  本  證  明  與  原  本  無  異
　　　　　　　　　　　　　　　　　　　　 法院書記官　邱　彰　德
中　　華　　民　　國　　九十一　　　年　　　九　　　　月　　　二十　　　日
